臺灣高等法院臺中分院刑事判決　　 100年度交上易字第1293號
上　訴　人
即　被　告　劉家豪
上列上訴人因過失傷害案件，不服臺灣苗栗地方法院100年度交
易字第24號中華民國100年8月16日第一審判決（起訴案號：臺灣
苗栗地方法院檢察署99年度偵字第5247號），提起上訴，本院判
決如下：
    主  文
上訴駁回。
    理  由
一、依刑事訴訟法第350條、第361條、第362條、第367條規定，
    不服地方法院之第一審判決而上訴者，須提出上訴書狀，並
    應敘述具體理由，為上訴必備之程式；其所提出之書狀未敘
    述上訴理由，或僅曾以言詞陳述上訴理由者，均應於上訴期
    間屆滿後20日內補提理由書於第一審法院。第一審法院經形
    式審查，認逾期未補提上訴理由者，應定期間先命補正；逾
    期未補正者，為上訴不合法律上之程式，應以裁定駁回。倘
    已提出上訴理由，但所提非屬具體理由者，則由第二審法院
    以上訴不合法律上之程式，判決駁回。而所謂具體理由，必
    係依據卷內既有訴訟資料或提出新事證，指摘或表明第一審
    判決有何採證認事、用法或量刑等足以影響判決本旨之不當
    或違法，而構成應予撤銷之具體事由，始克當之（例如：依
    憑證據法則具體指出所採證據何以不具證據能力，或依憑卷
    證資料，明確指出所為證據證明力之判斷如何違背經驗、論
    理法則）；倘僅泛言原判決認定事實錯誤、違背法令、量刑
    失之過重或輕縱，而未依上揭意旨指出具體事由，或形式上
    雖已指出具體事由，然該事由縱使屬實，亦不足以認為原判
    決有何不當或違法者（例如：對不具有調查必要性之證據，
    法院未依聲請調查亦未說明理由，或援用證據不當，但除去
    該證據仍應為同一事實之認定），皆難謂係具體理由，俾與
    第二審上訴制度旨在請求第二審法院撤銷、變更第一審不當
    或違法之判決，以實現個案救濟之立法目的相契合，並節制
    濫行上訴（最高法院97年度臺上字第892號判決意旨可資參
    照）。又理由是否具體，則屬第二審法院審查之範圍，不在
    命補正之列，亦即上訴書狀已記載理由，並有具體之敘述時
    ，其上訴既屬合法，第二審法院固應就其理由之是否可取，
    為實體之審理及判斷；如認其上訴書狀雖記載理由，但並未
    具體敘述時，則無須再命補正，可逕認其上訴不合法，以判
    決駁回之（此有最高法院97年度臺上字第1281號判決意旨可
    參）。
二、本案上訴人即被告劉家豪（下稱被告）不服原審判決提起上
    訴，其上訴理由略以：民國（下同）99年6月15日下午5時案
    發當時，路上濃霧瀰漫，非判決書所稱日間自然光線等能注
    意之情形，又告訴人羅再寶駕駛之自用小貨車在被告後方行
    駛，若其保持安全距離，目睹被告駕駛之車輛在前方出現交
    通事故，理應採取必要之措施而避免追撞，然其未前車保持
    安全距離，致生事故，當與有過失，原判決未慮及此，尚有
    未當云云。
三、經查，原審認定99年6月15日下午5時許案發當時，天候雖下
    雨路面濕潤，惟日間自然光線，路面無缺陷，亦無障礙物等
    情，係依據卷附之國道公路警察局第二警察隊造橋分隊製作
    之道路交通事故現場圖影本1紙、道路交通事故調查報告表
    (一)、(二)各1份（見他字卷第40至43頁）作為認定之依據，且
    當時為夏季之下午5時許，是為日間自然光線，並無疑問；
    又被告駕駛自用小客車，操控失當撞擊內側護欄後，打轉彈
    入車道與告訴人羅再寶駕駛之車輛撞擊，再右偏撞上外側護
    欄，為肇事原因，告訴人羅再寶駕駛自用小貨車，措手不及
    ，無肇事原因等情，亦有臺灣省竹苗區車輛行車事故鑑定委
    員會100年1月26日竹苗鑑0000000字第1005300338號函附鑑
    定意見書1份在卷可憑（見原審卷第7至9頁），可知此次車
    禍，被告應負全部之肇事責任，告訴人羅再寶措手不及，並
    無肇事因素。被告所提之上訴理由，業經原審於判決書中敘
    明其調查、取捨證據之結果及理由，從形式上觀察，原審判
    決尚無不當或違法之情形存在。上訴意旨經核係置原判決所
    為明白論斷於不顧，仍持已為原判決指駁說明之陳詞再事爭
    辯，及對於原審法院取捨證據與自由判斷證據證明力之職權
    行使，徒以自己之說詞，泛指其為違法，漫為爭執，難認符
    合首揭之上訴具體理由。
四、綜上所述，本院依形式上觀察，認原審判決認定被告犯刑法
    第284條第1項前段普通過失傷害罪而判處被告有期徒刑4月
    ，如易科罰金，以新臺幣1000元折算1日，其認事用法並無
    違法或不當之處，量刑亦屬妥適，被告上訴理由並未依據卷
    內既有訴訟資料或提出新事證，指摘或表明第一審判決有何
    採證認事、用法或量刑等足以影響判決本旨之不當或違法，
    而構成應予撤銷之具體事由，自非屬得上訴第二審之具體理
    由。依上揭法律規定及判決意旨，被告提起之第二審上訴不
    合法律上程式，爰不經言詞辯論，判決駁回上訴。
據上論斷，應依刑事訴訟法第367條前段、第372條，判決如主文
。
中    華    民    國   100    年    10    月    11    日
            刑事第十庭    審判長法  官  江  錫  麟
                                法  官  胡  文  傑
                                法  官  周  瑞  芬
以上正本證明與原本無異。
不得上訴。
                                書記官  廖  婉  菁
中    華    民    國   100    年    10    月    11    日